臺灣高雄地方法院交通事件裁定　　　　100年度交聲字第700號
原處分機關　高雄市政府交通局
異　議　人　鍾秀寶
上列受處分人因聲明異議案件，對於高雄市政府交通局100 年3
月22日所為之處分（原處分：高市交裁字第裁32-TA0000000號）
，聲明異議，本院裁定如下：
    主  文
原處分撤銷。
鍾秀寶不罰。
    理  由
一、原處分意旨略以：異議人即受處分人鍾秀寶於民國99年8 月
    19日13時17分，駕駛車號5119-ZQ 號自用小客車，行經台九
    線439.8 公里南興段處，因「限速70公里、經測速時速101
    公里、超速31公里」之交通違規，經警逕行製單舉發，異議
    人不服舉發提出申訴，經原處分機關調查結果，仍認異議人
    違規行為明確，依道路交通管理處罰條例第40條、違反道路
    交通管理事件統一裁罰基準及處理細則第43、44、67條及違
    反道路交通管理事件統一裁罰基準表規定，裁處異議人罰鍰
    新臺幣（下同）1800 元云云。
二、異議人則以：異議人固於上揭時地超速駕駛，但當時所駕駛
    之車輛係救護車，並正載送病患進行轉院任務，應不受速限
    限制等語，為此聲明異議，請求撤銷原處分。
三、按汽車駕駛人，行車速度，超過規定之最高時速，或低於規
    定之最低時速，除有第43條第1 項第2 款情形外，處新臺幣
    （下同）1,200 元以上2,400 元以下罰鍰，道路交通管理處
    罰條例第40條固有明文。惟按行車速度，依速限標誌或標線
    之規定…消防車、救護車、警備車及工程救險車執行任務時
    ，得不受前項行車速度之限制，且於開啟警示燈及警鳴器執
    行緊急任務時，得不受標誌、標線及號誌指示之限制，道路
    交通安全規則第93條第1 、2 項定有明文，是上開道路交通
    安全規則第2 項對於救護車執行任務之情形，已定有例外不
    受行車速度限制之規定。經查：異議人於99年8 月19日13時
    17分，駕駛車號5119-ZQ 號自用小客車，行經台九線439.8
    公里南興段處，因「限速70公里、經測速時速101 公里、超
    速31公里」，經警逕行製單舉發，嗣經原處分機關依道路交
    通管理處罰條例第40條等規定，裁處罰鍰1800元等情，為異
    議人所不爭執（見本院卷第2 頁），並有上開舉發違反道路
    交通管理事件通知單、違反道路交通管理案件裁決書、舉發
    違規照片等，附卷可稽，固堪認定。惟異議人當時所駕之上
    揭車輛係救護車，並正執行任務乙節，亦有上開舉發違規照
    片（見本院卷第23頁）、蕭志文醫院函、救護記錄表、高雄
    醫學大學附設中和紀念醫院救護車使用申請書（見本院卷第
    43頁至第47頁）影本各1 份可參，足以認定。可見認異議人
    於上開逕行舉發之時、地，確係駕駛救護車執行載送病患轉
    院之緊急任務，揆諸前開道路交通安全規則第93條第2 項之
    規定，應不受行車速度之限制。
四、綜上所述，原處分尚有未合，異議人聲明異議，為有理由，
    應由本院將原處分撤銷，並為異議人不罰之裁定。
五、依道路交通管理處罰條例第87條第2 項、道路交通案件處理
    辦法第19條前段，裁定如主文。
中    華    民    國   100    年    4     月    21    日
                  交通法庭      法  官  施盈志
以上正本證明與原本無異。
如不服本裁定應於送達後5日內向本院提出抗告狀。
中    華    民    國   100    年    4     月    21    日
                                書記官  林雅婷